臺灣桃園地方法院刑事判決
111年度交簡上字第66號
上  訴  人  
即  被  告  張晉祿


上列上訴人即被告因公共危險案件，不服本院110年度壢交簡字
第1684號，中華民國111年1月3日第一審刑事簡易判決(聲請簡易
判決處刑案號：110年度速偵字第2810號)，提起上訴，本院管轄
之第二審合議庭判決如下：
    主  文
原判決撤銷。
張晉祿吐氣所含酒精濃度達每公升零點二五毫克以上而駕駛動力
交通工具，處有期徒刑伍月，如易科罰金，以新臺幣壹仟元折算
壹日。
    事  實
一、張晉祿於民國110年6月30日晚間9時許起至同日晚間11時30
    分許止，在桃園市○○區○○路000號住處飲用威士忌二杯大概2
    00c.c以後，未待酒精代謝完畢，猶處於吐氣所含酒精濃度
    達每公升0.25毫克以上之狀態，仍基於酒後駕駛動力交通工
    具之犯意，於110年7月1日上午7時10分許前之某時，駛車牌
    號碼00-0000號自用小客車前往新竹上班。嗣於110年7月1日
    上午7時10分許，行經桃園市○○區○○路00巷00號前，因注意
    力及反應能力受體內酒精成分影響而降低，不慎與宋泠洙所
    騎乘之車牌號碼000-0000號(聲請簡易判決處刑書誤載為「N
    FY-1190號」，應予更正)普通重型機車發生擦撞，致宋泠洙
    受傷(所犯過失傷害部分，未據宋泠洙告訴)，經警據報到場
    處理，於同日上午7時45分許，測得其吐氣所含酒精濃度達
    每公升0.383毫克，始悉上情。
二、案經桃園市政府警察局中壢分局報告臺灣桃園地方檢察署檢
    察官偵查後聲請簡易判決處刑。
    理  由
壹、證據能力部分：
　　本案據以認定被告張晉祿犯罪之供述證據，檢察官及被告在
    本院審理時均未爭執其證據能力，復經本院審酌認該等證據
    之作成無違法、不當或顯不可信之情況，而非供述證據亦非
    公務員違背法定程序所取得，依刑事訴訟法第158條之4反面
    解釋、第159條至第159條之5之規定，均有證據能力。
貳、實體部分：
一、事實認定之理由及依據：
　　上揭事實，業據被告於警詢、偵查及本院審理時坦承不諱(
    見速偵卷第17-19頁、71-73頁；交簡上卷第52頁、92-93頁)
    ，核與證人宋泠洙於警詢時之證述情節相符(見速偵卷第29-
    30頁)，並有酒精測定紀錄表1張、桃園市政府警察局中壢分
    局道路交通事故現場圖、道路交通事故調查報告表㈠、㈡各1
    份、車禍現場照片8張、桃園市政府警察局舉發違反道路交
    通管理事件通知單影本1份、車輛詳細資料報表1張在卷可稽
    (見速偵卷第27頁、33-42頁、45頁、55頁)，足認被告上開
    任意性自白與事實相符，堪以採信。本案事證明確，被告犯
    行洵堪認定，應依法論科。
二、論罪：
　㈠新舊法比較：
　　被告行為後，刑法第185條之3第1項已於111年1月28日修正
    公布，並自同年1月30日生效施行，法定刑由「2年以下有期
    徒刑，得併科20萬元以下罰金」，修正為「3年以下有期徒
    刑，得併科30萬元以下罰金」，是經比較新舊法之結果，適
    用修正前之規定，對被告較為有利，依刑法第2條第1項前段
    規定，自應適用修正前之舊法論處。
　㈡罪名：
　　核被告所為，係犯修正前刑法第185條之3第1項第1款之吐氣
    所含酒精濃度達每公升零點二五毫克以上而駕駛動力交通工
    具罪。
　㈢刑之加重、減輕：
　　聲請簡易判決處刑書固主張被告構成累犯，並請審酌是否依
    刑法第47條第1項、司法院大法官會議釋字第775號解釋意旨
    加重其刑云云，惟本院衡酌最高法院110年度台上大字第566
    0號刑事裁定意旨，認檢察官就被告累犯加重其刑之事項，
    並未具體指出證明方法，致本院無從判斷被告有無因加重本
    刑致生所受刑罰超過其所應負擔罪責之情形，爰不依累犯規
    定加重其刑。
三、撤銷改判及量刑之理由：
　㈠撤銷改判之理由：
　　原審以被告犯行事證明確，予以論罪科刑，固非無見。惟查
    ，雙方於110年9月4日私下和解，賠償宋泠洙因其酒後駕車
    肇生車禍致受傷之損失，並已依約履行給付完畢，有和解書
    、本院辦理刑事案件電話查詢紀錄表各1紙在卷可查(見交簡
    上卷第23頁、43頁），堪認被告積極彌補本件酒後駕車犯罪
    所生之損害，原審未及審酌此項犯後態度之量刑因子所為之
    量刑，容有未當。被告上訴請求從輕量刑，為有理由，應由
    本院予以撤銷改判。
　㈡量刑之審酌：
　　爰以行為人之責任為基礎，審酌被告服用酒類以後，於不能
    安全駕駛之情形下，竟仍駕車上路，危及道路交通安全，缺
    乏尊重其他用路人生命、財產安全之觀念，兼衡被告肇事之
    後，經測得之吐氣所含酒精濃度達每公升0.383毫克之犯罪
    情節，並衡酌107、108年間有公共危險案件經法院論罪科刑
    及執行完畢紀錄，有臺灣高等法院被告前案紀錄表1份在卷
    可憑(見交簡上卷第29頁)，暨被告於本院審理時自述大學畢
    業之智識程度、目前在工地工作、經濟勉持之生活狀況(見
    交簡上卷第93頁)、犯罪所生之損害、坦承犯行之犯後態度
    等一切情狀，量處如主文所示之刑，並諭知易科罰金之折算
    標準。
據上論斷，應依刑事訴訟法第455條之1第1項、第3項、第369條
第1項前段、第364條、第299條第1項前段，修正前刑法第185條
之3第1項第1款，刑法第2條第1項前段、第41條第1項前段，刑法
施行法第1條之1第1項，判決如主文。
本案經檢察官賴瀅羽聲請以簡易判決處刑，檢察官周彤芬到庭執
行職務。
中　　華　　民　　國　　111 　年　　6 　　月　　9 　　日
                  刑事第十五庭  審判長法  官  林龍輝
                                      法  官  郭于嘉
                                      法  官  吳軍良
以上正本證明與原本無異。
不得上訴。
　　　　　　　　　　　　　　      　  書記官　魏妙軒
中　　華　　民　　國　　111 　年　　6 　　月　　9 　　日
附錄本案論罪科刑法條全文：
修正前刑法第185條之3
Ⅰ駕駛動力交通工具而有下列情形之一者，處二年以下有期徒刑
  ，得併科二十萬元以下罰金：
  一、吐氣所含酒精濃度達每公升零點二五毫克或血液中酒精濃
      度達百分之零點零五以上。
  二、有前款以外之其他情事足認服用酒類或其他相類之物，致
      不能安全駕駛。
  三、服用毒品、麻醉藥品或其他相類之物，致不能安全駕駛。
Ⅱ因而致人於死者，處三年以上十年以下有期徒刑；致重傷者，
  處一年以上七年以下有期徒刑。
Ⅲ曾犯本條或陸海空軍刑法第五十四條之罪，經有罪判決確定或
  經緩起訴處分確定，於五年內再犯第一項之罪因而致人於死者
  ，處無期徒刑或五年以上有期徒刑；致重傷者，處三年以上十
  年以下有期徒刑。